【裁判字號】    97,台上,2027
【裁判日期】    970515
【裁判案由】    違反毒品危害防制條例
【裁判全文】
最高法院刑事判決            九十七年度台上字第二０二七號
上  訴  人  甲○○
                    押）
上列上訴人因違反毒品危害防制條例案件，不服台灣高等法院中
華民國九十七年三月六日第二審判決（九十六年度上訴字第五０
一四號，起訴案號：台灣台北地方法院檢察署九十六年度偵字第
一五五四四號），提起上訴，本院判決如下：
    主  文
上訴駁回。
    理  由
按刑事訴訟法第三百七十七條規定，上訴於第三審法院，非以判
決違背法令為理由，不得為之。是提起第三審上訴，應以原判決
違背法令為理由，係屬法定要件。如果上訴理由書狀並未依據卷
內訴訟資料，具體指摘原判決不適用何種法則或如何適用不當，
或所指摘原判決違法情事，顯與法律規定得為第三審上訴理由之
違法情形，不相適合時，均應認其上訴為違背法律上之程式，予
以駁回。本件上訴人甲○○上訴意旨略稱：(一)、原判決援引上訴
人持用之行動電話與證人蔡依持用行動電話間之通聯紀錄資為
論罪之部分證據，卻未說明該通聯紀錄具有證據能力之理由，自
屬違法。(二)、上訴人於民國九十六年六月下旬某日及同年七月二
十七日二次販賣第二級毒品甲基安非他命之犯行間，究屬包括之
一罪抑數罪，原判決未予論述，亦難認為適法。(三)、蔡依與上
訴人係朋友關係，上訴人有無無償轉讓甲基安非他命予蔡依施
用之可能，原審未予究明，並嫌調查未盡云云。
惟查：原判決綜合全案卷證資料，本於事實審法院職權之推理作
用，認定上訴人確有其事實欄所載之犯行，因而維持第一審關於
論處上訴人販賣第二級毒品罪刑（量處有期徒刑七年二月），及
販賣第二級毒品未遂罪刑（量處有期徒刑三年八月）部分之判決
，駁回上訴人該二部分在第二審之上訴，已詳細說明其理由。對
上訴人就所犯販賣甲基安非他命予蔡依既遂及販賣甲基安非他
命予綽號「小山」未遂二犯行間，如何在主觀上並非出於同一販
賣之決意而應予分論併罰；上訴人諉稱其遭警查獲之甲基安非他
命係擬無償轉讓予蔡依施用云云，如何之不足採信，亦皆已詳
加說明。上訴意旨對原審之論斷，究有何違背經驗法則或論理法
則等違法情形，並未依據卷內資料為具體之指摘。上訴意旨(二)、
(三)徒執陳詞，以原判決就其二次販賣甲基安非他命犯行間究屬包
括之一罪抑數罪，未予論述；其與蔡依係朋友，其有無轉讓甲
基安非他命予蔡依施用可能，原審亦未究明云云，據以指摘原
判決有調查未盡及理由不備之違背法令，係以自己主觀之說詞，
對原審採證認事之適法職權行使，並已於判決內說明之事項，漫
事指摘，復為單純之事實上爭辯，依首開說明，自非適法之第三
審上訴理由。且查：被告以外之人於審判外之言詞或書面陳述，
除法律有規定者外，不得作為證據，刑事訴訟法第一百五十九條
第一項固定有明文。惟若符合同法第一百五十九條之一至第一百
五十九條之四規定，則得為證據，或雖不符合前四條之規定，但
經當事人於審判程序同意作為證據，法院審酌該言詞陳述或書面
陳述作成時之情況，認為適當者，亦得為證據；又當事人、代理
人或辯護人於法院調查證據時，知有第一百五十九條第一項不得
為證據之情形，而未於言詞辯論終結前聲明異議者，視為有前項
之同意，刑事訴訟法第一百五十九條之一至第一百五十九條之五
亦分別定有明文。原審於九十六年十二月二十五日行準備程序時
，上訴人對法院所詢第一審判決採為論罪之所有證據，亦即包括
上訴人持用之門號0000000000號行動電話與蔡依持
用之門號0000000000號行動電話之通聯紀錄，究有無
證據能力乙節，表示由其辯護人說明，辯護人則就上開證據之證
據能力，明白稱：「沒有意見」，且上訴人及其辯護人於原審言
詞辯論終結前就上開證據之證據能力，復未曾聲明異議，即不爭
執其證據能力，依刑事訴訟法第一百五十九條之五第二項規定，
視為同意前開行動電話之通聯紀錄作為證據使用。原判決以依該
通聯紀錄作成時之情況，認為適當，而採為證據，雖疏未說明該
行動電話通聯紀錄具有證據能力之理由，稍欠週延，但顯然於判
決無影響，依刑事訴訟法第三百八十條規定，亦不得據為提起第
三審上訴之理由。綜上所述，本件上訴意旨所指，與法律規定得
為第三審上訴理由之違法情形不相適合，其上訴違背法律上之程
式，應予駁回。
據上論結，應依刑事訴訟法第三百九十五條前段，判決如主文。
中    華    民    國  九十七  年    五    月   十五   日
                      最高法院刑事第八庭
                          審判長法官  謝  俊  雄
                                法官  陳  世  雄
                                法官  吳  信  銘
                                法官  徐  文  亮
                                法官  吳      燦
      本件正本證明與原本無異
                                      書  記  官
中    華    民    國  九十七  年    五    月  二十一  日
                                                     Ｍ


司法院資訊處製作；財團法人民間司法改革基金會備份。
